【裁判字號】    99,聲,3844
【裁判日期】    991230
【裁判案由】    聲請具保停止羈押
【裁判全文】
臺灣高等法院刑事裁定                  99年度聲字第3844號
聲  請  人
即  被  告  邱謙華
選任辯護人  陳逸華律師
            李明諭律師
上列被告因傷害致死案件（99年度上訴字第3602號），聲請具保
停止羈押，本院裁定如下：
    主  文
聲請駁回。
    理  由
一、被告邱謙華因傷害致死案件，前經本院認為犯刑法第277 條
    第2 項之罪嫌疑重大，有刑事訴訟法第101 條第1 項第1 款
    、第3 款之情形，非予羈押顯難進行審判或執行，且有羈押
    之必要，而於民國99年10月13日執行羈押。
二、聲請意旨略以：(一)被告邱謙華有固定居所，且於偵查中自行
    到案並主動告知住居所之情況，顯見其無逃亡之虞。(二)被告
    邱謙華雖有參與毆打被害人吳睿勳之手腳等處，惟所為與被
    害人吳睿勳死亡結果不具相當因果關係，且該死亡結果亦為
    被告邱謙華當時所無法預知，故被告邱謙華並無該當傷害致
    死罪之構成要件；因此被害人吳睿勳之死亡，此乃因同案被
    告「蔡宇哲」之「共同正犯之過剩」行為，被告邱謙華之行
    為與被害人死亡之結果乃中斷其因果關係。(三)本案其他重要
    關係人如同案被告陳俊豪、王韻茹及蔡宇哲等人，現均未受
    羈押，顯見早已不具非予羈押顯難進行追訴、審判及執行之
    必要性；(四)又被告邱謙華已於98年8 月26日在調解程序中與
    被害人李後福及吳睿勳之家屬達成和解，有調解筆錄在卷可
    稽，因被告邱謙華家境不佳且人在羈押中，致無法給付全部
    和解金，若能獲准交保，自可盡速籌錢給付被害人李後福及
    吳睿勳之家屬，或可減輕被害人及其家屬之痛苦，爰請鈞院
    准予具保停止羈押云云。
三、按法院為羈押之裁定時，其本質上係屬為保全被告使刑事訴
    訟程序得以順利進行，或為保全證據，或為擔保嗣後刑之執
    行程序，或為防止被告反覆施行同一犯罪，而對被告實施剝
    奪其人身自由之強制處分，法院僅須在外觀上審查被告犯罪
    嫌疑是否重大，及有無賴此保全偵、審程序進行或執行而為
    此強制處分之必要，關於羈押原因之判斷，尚不適用訴訟上
    之嚴格證明原則，只需提出之證據在形式上足以證明被告犯
    罪嫌疑為已足。且被告之犯罪嫌疑是否重大，有無羈押之必
    要，俱屬事實問題，法院自得就具體個案情節，按照訴訟進
    行程度及其他一切情事予以斟酌決定，容有依法認定裁量之
    職權，苟其此項裁量、判斷，並不悖乎通常一般之人日常生
    活經驗之定則或論理法則，即不得任意指摘其為違法。又聲
    請停止羈押，除有同法第114 條各款所列情形之一不得駁回
    者外，准許與否，該管法院有自由裁量之權（最高法院56年
    度台抗字第67號裁定要旨參照）。
四、經查：本件聲請人即被告邱謙華涉犯傷害致死案件，前經原
    審法院認犯共同傷害致死罪，處有期徒刑八年三月在案，其
    犯罪嫌疑要難謂非重大，而其所犯刑法第227 條第2 項前段
    之罪，又為法定最輕本刑七年以上有期徒刑之重罪，衡諸被
    告已受重刑之諭知，客觀上畏罪逃亡規避刑罰執行之可能性
    甚高，有相當理由認其有逃亡之虞，與被告邱謙華有無固定
    住居所，無必然關聯性；另參酌本案訴訟進度及審酌全部卷
    證資料，本院認有繼續羈押被告之必要，難認以命具保、責
    付或限制住居等侵害較小之手段，足以確保審判或執行程序
    之順利進行。又揆諸前揭說明，是否羈押被告之審查，並非
    終局確認被告是否犯罪，法定羈押原因備否之認定，無須經
    嚴格之證明，以自由之證明即達於釋明之程度為已足，且決
    定羈押與否專屬法院職權，被告既合於羈押之要件，且有羈
    押之必要，其羈押之原因又尚未消滅，自應繼續羈押。另被
    告辯稱其他共犯亦有已獲交保停止羈押者，顯見本案早已不
    具非予羈押顯難進行追訴、審判及執行之必要性云云，惟查
    雖同一案件共犯已獲具保停止羈押之情形，但每位被告涉案
    情節不同，自難比附援引，被告上開所稱並無理由。至被告
    已與被害人家屬達成和解乙事，與被告是否具備羈押事由與
    羈押必要性之法律判斷無涉，復查無刑事訴訟法第114 條各
    款所列之情形。再參酌被告所涉傷害致死罪，犯罪情節重大
    ，危害社會治安甚鉅，權衡國家刑事司法權之有效行使、社
    會秩序及公共利益、被告人身自由之私益及防禦權受限制之
    程度，認對被告維持羈押處分尚屬適當、必要，且合乎比例
    原則。復查無刑事訴訟法第114 條各款所列情形，是被告聲
    請具保停止羈押即難准許，應予駁回。
中    華    民    國    99    年    12    月    30    日
                  刑事第四庭  審判長法  官  陳筱珮
                                    法  官  陳玉雲
                                    法  官  邱滋杉
以上正本證明與原本無異。
如不服本裁定，應於收受送達後五日內向本院提出抗告狀。
                                    書記官  劉貞達
中    華    民    國    99    年    12    月    30    日

司法院資訊處製作；財團法人民間司法改革基金會備份。
